# 请教陈版，关于结构化主体合并时，合并层面递延所得税对应科目的问题

提问人：pthke 时间：2017-02-07 20:44:39
之前看了个贴子“[求助] 结构化主体合并报表中递延所得税处理” 您说 “首先，如果确实对该基金具有控制权的，则个别报表中确认为“可供出售金融资产”并按公允价值进行后续计量是不恰当的。应确认为“其他非流动资产”并按成本进行后续计量（类似于对子公司的股权投资）。 其次，该基金本身不是企业所得税的纳税人，合并报表层面能否就其亏损确认递延所得税，取决于未来该项损失通过清算分配等途径体现在本企业个别报表层面时，税务机关是否允许该损失在本企业税前扣除。如果允许扣除且预计事实损失发生时本企业可有足够多的应纳税所得额的，则可以确认递延所得税资产。”
那在确认递延所得税的对方科目时，需要考虑基金的成分，其净值变动的成因后选择所得税费用或者其他综合收益吗？还是仅考虑基金的性质呢？ 谢谢陈版，简单的问题打扰了

回答人：chenyiwei
合并报表层面在确认递延所得税的对方科目时，需要考虑基金的成分，其净值变动的成因后选择所得税费用或者其他综合收益。总之是与合并报表层面相关变动所计入的损益或其他综合收益项目相对应的。